臺灣板橋地方法院刑事判決　　　　　　　96年度訴字第1148號
公　訴　人　臺灣板橋地方法院檢察署檢察官
被　　　告　甲○○
　　　　　　　　　　（另案於臺灣臺北分監執行中）
上列被告因違反毒品危害防制條例案件，經檢察官提起公訴（96
年度毒偵字第1043號），本院改依簡式審理程序，判決如下：
    主  文
甲○○施用第一級毒品，處有期徒刑柒月。
扣案之毒品海洛因壹包（毛重零點貳壹公克，驗餘淨重零點零貳
公克）沒收銷燬之。
    事?實
一、甲○○前曾因施用毒品案件，經本院於民國91年8 月13日以
    91年度毒聲字第2588號裁定送勒戒處所觀察、勒戒後，因認
    有繼續施用毒品之傾向，再經本院以91年度毒聲字第2801號
    裁定令入戒治處所施以強制戒治，嗣於92年8 月29日強制戒
    治期滿釋放出所，並由臺灣板橋地方法院檢察署檢察官於92
    年10月20日以92年度戒毒偵字第344 號為不起訴處分確定。
    詎其猶不知悛悔，於上開強制戒治執行完畢後5 年內，復基
    於施用第一級毒品海洛因之犯意，於96年1 月26日下午4 時
    許，在臺北縣三峽鎮○○街25號住處內，以將毒品海洛因稀
    釋後放入針筒內注射之方式，施打毒品海洛因1 次。嗣於96
    年1 月27日下午6 時40分許，在臺北縣三峽鎮○○街22號前
    為警查獲，並扣得毒品海洛因1 包（毛重0.21公克，驗餘淨
    重0.02公克）。
二、案經臺北縣政府警察局三峽分局報請臺灣板橋地方法院檢察
    署檢察官偵查起訴。
    理?由
一、按除被告所犯為死刑、無期徒刑、最輕本刑為三年以上有期
    徒刑之罪或高等法院管轄第一審案件者外，於第一次審判期
    日前之準備程序進行中，被告先就被訴事實為有罪之陳述時
    ，審判長得告知被告簡式審判程序之旨，並聽取當事人、代
    理人、辯護人及輔佐人之意見後，裁定進行簡式審判程序，
    刑事訴訟法第273條之1第1項定有明文。經核本件被告甲○
    ○所犯係死刑、無期徒刑、最輕本刑為三年以上有期徒刑以
    外之罪，其於準備程序中就被訴事實為有罪之陳述，經法官
    告知簡式審判程序之旨，並聽取公訴人及被告之意見後，本
    院合議庭認宜進行簡式審判程序，爰依首揭規定合議裁定由
    受命法官獨任進行簡式審判程序，合先敘明。
二、上開事實，業據被告於本院準備程序中及本院審理時均坦承
    不諱（見本院卷宗96年5 月28日準備程序筆錄及同日簡式審
    判筆錄），而其為警查獲後所採集之尿液檢體，經送驗結果
    ，確呈現海洛因代謝物鴉片類之陽性反應，此有臺灣檢驗科
    技股份有限公司於96年2月8日出具之濫用藥物檢驗報告1 件
    在卷可稽（附於臺灣板橋地方法院檢察署96年度毒偵字第10
    43號偵查卷宗第27頁），並有如事實欄所示之毒品海洛因1
    包（毛重0.21公克，驗餘淨重0.02公克）扣案足資佐證，復
    有臺北縣政府警察局三峽分局涉嫌毒品危害防制條例毒品初
    步檢驗報告書及法務部調查局96年3月2日調科壹字第096230
    14690 號鑑定書各1 件附卷可參（附於同前偵卷第14、28頁
    ），是被告上開自白，核與事實相符，應堪信實。又被告前
    曾因施用毒品案件，經本院於91年8 月13日以91年度毒聲字
    第25 88 號裁定送勒戒處所觀察、勒戒後，因認有繼續施用
    毒品之傾向，再經本院以91年度毒聲字第2801號裁定令入戒
    治處所施以強制戒治，嗣於92年8 月29日強制戒治期滿釋放
    出所，並由臺灣板橋地方法院檢察署檢察官於92年10月20日
    以92年度戒毒偵字第344 號為不起訴處分確定等情，有臺灣
    高等法院被告前案紀錄表1 件存卷可憑（附於本院卷內），
    是被告顯係於強制戒治期滿釋放後5 年以內，再施用第一級
    毒品海洛因，堪以認定。本件事證明確，被告犯行洵堪認定
    ，應予依法論科。
三、查海洛因係毒品危害防制條例第二條第二項所稱之第一級毒
    品，不得持有、施用，被告竟持之以施用，核其所為，係犯
    毒品危害防制條例第10條第1 項之施用第一級毒品罪。其施
    用前後持有海洛因之低度行為，為施用之高度行為所吸收，
    不另論罪。爰審酌被告前曾受觀察、勒戒及戒治之處分，仍
    未能戒斷其施用毒品之惡習，再犯本件犯行，惟因施用毒品
    均僅係戕害其自己身心並無加害他人，再衡其之素行（有上
    開臺灣高等法院被告前案紀錄表可考）、施用之次數及於本
    院審理時業已坦認犯行深知悔悟等一切情狀，量處如主文所
    示之刑，以資懲儆。至扣案之毒品海洛因1 包（毛重0.21公
    克，驗餘淨重0.02公克），為查獲之毒品，應依毒品危害防
    制條例第18條第1 項前段規定，不問屬於犯人與否，沒收銷
    燬之。
四、臺灣板橋地方法院檢察署96年度毒偵字第2473號移送併辦意
    旨略以：被告甲○○基於施用毒品之犯意，於96年3 月22日
    下午7 時許，在臺北縣三峽鎮五寮里五寮83之1 號，施用第
    一級毒品海洛因，嗣為警於96年3 月23日下午3 時30分許，
    在上址查獲，並扣得毒品海洛因1 小包（淨重2.12公克）及
    注射針筒2 支。因認被告涉犯毒品危害防制條例第10條第1
    項之施用第一級毒品罪嫌，且與上開被告施用第一級毒品犯
    行有接續犯之實質上一罪關係，而移送本院併案審理等語。
    按接續犯係指如數行為於同時同地或密切接近之時地實施，
    侵害同一之法益，各行為之獨立性極為薄弱，依一般社會健
    全觀念，在時間差距上，難以強行分開，在刑法評價上，以
    視為數個舉動之接續施行，合為包括之一行為予以評價，較
    為合理，而為包括之一罪（最高法院86年臺上字第3295號判
    例意旨參照）。經查，上開併案意旨所指被告施用第一級毒
    品之時間係於96年3 月22日，與本案論罪科刑之施用第一級
    毒品部分，相隔已近2 個月，在時間上已有相當差距，自難
    視為數個施用毒品舉動之接續施行，而應屬數行為，況且被
    告前次為警查獲後經留置偵訊，難以預料必可獲准交保釋放
    ，其犯意亦非同一，顯見被告二次施用毒品犯行，係基於各
    別犯意為之，從而，前開移送併辦部分與本案論罪科刑部分
    自無接續犯之實質上一罪關係，自非起訴效力所及，本院無
    從併予審理，爰退回檢察官另為妥適之處理，附此敘明。
據上論斷，應依刑事訴訟法第273 條之1 第1 項、第299 條第1
項前段，毒品危害防制條例第10條第1 項、第18條第1 項前段，
刑法第11條前段，判決如主文。
本案經檢察官張慶林到庭執行職務。
中　　華　　民　　國　　96　　年　　6 　　月　　12　　日
                  刑事第四庭    法　官  陳  靜  茹
以上正本證明與原本無異
如不服本判決應於送達後10日內向本院提出上訴狀
                                書記官　彭  麗  紅
中　　華　　民　　國　　96　　年　　6 　　月　　14　　日
附錄本案論罪科刑法條全文
毒品危害防制條例第10條
施用第一級毒品者，處六月以上五年以下有期徒刑。
施用第二級毒品者，處三年以下有期徒刑。
